臺灣澎湖地方法院刑事判決　　　　　　　　　　　　　九十三年度簡上字第二一號
　　聲　請　人　臺灣澎湖地方法院檢察署檢察官
　　上　訴　人　甲○○
　　即　被　告
　　選任辯護人　魯惠良律師
右列上訴人即被告傷害案件，不服本院馬公簡易庭九十三年度馬簡字第一一六號第一
審判決（聲請簡易判決處刑書案號：九十三年度發查偵字第二二號），提起上訴，本
院合議庭為第二審判決如左：
    主      文
上訴駁回。
    事      實
一、甲○○因懷疑乙○○之兄長陳江水向澎湖縣消防局檢舉其使用逾期瓦斯鋼瓶之事
    ，竟基於傷害之犯意，於民國九十三年一月六日下午一時十五分許，至乙○○位
    於澎湖縣馬公市○○街三十八號之瓦斯爐具店，徒手拉扯乙○○致其倒地，再予
    拖行並毆打，致乙○○受有左上眼眶裂傷、右手背擦傷、兩側膝挫擦瘀傷等傷害
    。嗣經乙○○報警，循線查獲。
二、案經乙○○訴由澎湖縣警察局馬公分局報請臺灣澎湖地方法院檢察署聲請簡易判
    決處刑。
    理      由
一、被告甲○○矢口否認有傷害犯行，辯稱：伊當天中午到重慶街四十四號吃中飯，
    事畢後步行至告訴人店門口，告訴人就拿東西刺伊眼睛，伊才和告訴人發生拉扯
    ，並無毆打告訴人云云。辯護意旨另以：被告眼睛遭告訴人戳傷，被告不可能再
    拖打告訴人云云。經查：右揭犯罪事實，業據告訴人指述明確，並有驗傷診斷書
    一紙附卷可稽。本院斟酌告訴人受有兩側膝挫擦瘀傷，核與其指述倒地後遭拖行
    造成之傷勢相符；且告訴人於同日下午一時十六分，旋即打一一０報警，復於同
    日下午二時十五分，隨即前往醫院驗傷，有報案紀錄、驗傷診斷書可稽等情，認
    告訴人所述，應堪採信。被告所辯，無非事後卸責之詞，不足採信。至於辯護意
    旨指被告眼睛受傷，不可能拖打告訴人云云，查被告當日係受有右眼窩裂傷二處
    ，面積分別為零點三乘以零點一公分、零點二乘以零以一公分，有被告之驗傷診
    斷書在卷可憑，該處傷勢並非嚴重，被告並不因此減損視能，無法得出被告眼睛
    附近遭戳傷，不可能拖打告訴人之結論，上開辯護意旨，亦不足採信。綜上所述
    ，被告確有傷害犯行，本案事證明確，被告犯行堪以認定。
二、核被告甲○○所為，係犯刑法第二百七十七條第一項之傷害罪。原審依刑事訴訟
    法第四百四十九條第一項前段，刑法第二百七十七條第一項，第四十一條第一項
    前段，罰金罰鍰提高標準條例第一條前段、第二條等規定，斟酌被告不思以正當
    途徑處理糾紛，竟任意使用暴力，告訴人所受之傷勢，及其事後猶飾詞否認等一
    切情狀，量處有期徒刑四月，如易科罰金，以銀元三百元折算一日，認事用法俱
    無不合，量刑亦稱妥適，被告上訴意旨指摘原判決不當，為無理由，應予駁回。
三、公訴意旨另以：被告上開行為，另觸犯同法第三百零六條之侵入住宅罪。惟該瓦
    斯爐具店在營業時間內，仍屬公眾得出入之場所，並非單純住宅，而公訴人認此
    部分與上開論罪科刑部分，有牽連犯之裁判上一罪關係，本院就此爰不另為無罪
    之諭知。
據上論斷，應依刑事訴訟法第四百五十五條之一第一項、第三項、第三百六十八條，
判決如主文。
本案經檢察官陳建佑到庭執行職務。
中      華      民      國    九十三    年    九      月     二十一     日
                            臺 灣 澎 湖 地 方 法 院 刑 事 庭
                                  審判長法  官  管   安   露
                                        法  官  陳   介  安
                                        法  官  李   宛   玲
右正本證明與原本無異。
本件不得上訴。
中      華      民      國    九十三    年    九      月     二十二     日
                                        書記官  莊   茹   茵
論罪法條：
刑法第二百七十七條第一項：
傷害人之身體或健康者，處三年以下有期徒刑、拘役或一千元以下罰金。
